【裁判字號】    97,訴,2898
【裁判日期】    971024
【裁判案由】    違反毒品危害防制條例
【裁判全文】
臺灣彰化地方法院刑事判決              97年度訴字第2898號
公  訴  人  臺灣彰化地方法院檢察署檢察官
被      告  甲○○
                      5
                    （現羈押於臺灣彰化看守所）
上列被告因違反毒品危害防制條例案件，經檢察官提起公訴（97
年度毒偵字第3647號），本院依簡式審判程序判決如下：
    主  文
甲○○施用第一級毒品，累犯，處有期徒刑玖月；扣案之第一級
毒品海洛因拾柒包（合計毛重伍拾柒點壹公克）沒收銷燬之，注
射針筒肆支沒收之。又施用第二級毒品，累犯，處有期徒刑伍月
；扣案之第二級毒品甲基安非他命壹包（毛重零點壹公克）沒收
銷燬之，吸食器壹個沒收之。應執行有期徒刑壹年；扣案之第一
級毒品海洛因拾柒包（合計毛重伍拾柒點壹公克）、第二級毒品
甲基安非他命壹包（毛重零點壹公克）均沒收銷燬之，注射針筒
肆支、吸食器壹個均沒收之。
    事  實
一、甲○○前於民國90年間曾因施用毒品案件，經送強制戒治後
    ，於91年9月20日執行完畢釋放。又於5年內之92年間，先後
    因施用第一、二級毒品等案件，經法院各判處有期徒刑8月
    、7月、10月、8月確定，嗣並裁定應執行有期徒刑2年5月；
    復於93年間因施用第一、二級毒品案件，經法院各判處有期
    徒刑1年、8月，並定應執行有期徒刑1年6月確定，而其入監
    接續執行前開案件後，於96年2月16日因假釋付保護管束而
    出監，甫於96年12月3日因保護管束期滿未經撤銷而視為執
    行完畢。詎仍不知悔改，復基於施用第一級毒品海洛因之犯
    意，於97年9月1日凌晨0時許，在位於彰化縣田尾鄉○○路○
    段19號之米蘭汽車旅館216號房內，以將海洛因加水置於針
    筒後再予施打手臂之方式，施用海洛因1次。另基於施用第
    二級毒品甲基安非他命之犯意，於97年9月1日凌晨0時許，
    在同上處所，以將甲基安非他命置於吸食器內，再點火燒烤
    而吸食所產生煙霧之方式，施用甲基安非他命1次。嗣於97
    年9月1日凌晨1時許，在上開汽車旅館216號房內處為警查獲
    ，並扣得海洛因17包（合計毛重57.1公克）、甲基安非他命
    1包（毛重0.1公克），及其所有供施用海洛因所用之注射針
    筒4支、甲基安非他命所用之吸食器1個等物。
二、案經彰化縣警察局田中分局報告臺灣彰化地方法院檢察署檢
    察官偵查起訴。
    理  由
一、被告甲○○於準備程序中，先就前揭犯罪事實為有罪之陳述
    ，且所犯係死刑、無期徒刑、最輕本刑為3年以上有期徒刑
    以外之罪，經本院合議庭依刑事訴訟法第273條之1第1項之
    規定，裁定由受命法官獨任進行簡式審判程序，合先敘明。
二、訊據被告甲○○對於上揭施用第一級毒品海洛因、第二級毒
    品甲基安非他命之犯行均坦承不諱，且其於事實欄所示時、
    地為警查獲後，經警依法採集其尿液送驗，結果呈嗎啡及甲
    基安非他命陽性反應乙節，有尿液代號與真實姓名對照認證
    單及詮昕科技股份有限公司濫用藥物尿液檢驗報告各1紙附
    卷可稽，此外復有海洛因17包（合計毛重57.1公克）、甲基
    安非他命1包（毛重0.1公克）、注射針筒4支及吸食器1個扣
    案可資佐證，足徵被告之自白與事實相符。又按修正毒品危
    害防制條例就施用毒品者，僅於「初犯」及「5年後再犯」
    二種情形，有其追訴條件之限制，即須於初犯經觀察、勒戒
    或強制戒治釋放後，5年內均無施用毒品之行為，始能認其
    前所實施之觀察、勒戒或強制戒治已足遮斷毒癮，而得於5
    年後再犯時，再予適用初犯之規定，重行觀察、勒戒等程式
    ；倘5年內已經再犯，被依法追訴處罰，縱其第3次（或第3
    次以上）施用毒品之時間在初犯釋放5年以後，即與「5年後
    再犯」之情形有別，且因已於「5年內再犯」，顯見其再犯
    率甚高，原實施觀察、勒戒或強制戒治，已無法收其實效，
    而無5 年戒斷期之存在，自無再經觀察、勒戒及強制戒治之
    必要，應由檢察官逕行起訴，最高法院95年度台非字第59號
    判決、95年度台非字第65號判決及95年度第7次刑事庭會議
    決定足供參照。查本件被告前於90年間曾因施用毒品案件，
    經送強制戒治後，於91年9月20日執行完畢釋放；又於5年內
    之92年間，先後因施用第一、二級毒品等案件，經法院各判
    處有期徒刑8月、7月、10 月、8月確定，嗣並裁定應執行有
    期徒刑2年5月；復於93年間因施用第一、二級毒品案件，經
    法院各判處有期徒刑1年、8月，並定應執行有期徒刑1年6月
    確定，而其入監接續執行前開案件後，於96年2月16日因假
    釋付保護管束而出監，甫於96年12月3日因保護管束期滿未
    經撤銷而視為執行完畢等情，有臺灣彰化地方法院檢察署刑
    案資料查註紀錄表及臺灣高等法院被告前案紀錄表各1份在
    卷可參，是以依照上開說明，本件被告施用毒品之犯行既經
    檢察官提起公訴，本院自應依法論科。綜上，本件事證明確
    ，被告上開施用毒品之犯行，應堪認定。
三、核被告甲○○所為，係犯毒品危害防制條例第10條第1項之
    施用第一級毒品罪及同條第2項之施用第二級毒品罪。又其
    持有第一級毒品海洛因及第二級毒品甲基安非他命並進而施
    用，其持有之低度行為應為施用之高度行為所吸收，均不另
    論罪。至其所犯上開2罪間，犯意各別，行為互殊，應予分
    論併罰。又查被告於92年間，曾先後因施用第一、二級毒品
    等案件，經法院各判處有期徒刑8月、7月、10月、8月確定
    ，嗣並裁定應執行有期徒刑2年5月；復於93年間因施用第一
    、二級毒品案件，經法院各判處有期徒刑1年、8月，並定應
    執行有期徒刑1年6月確定，而其入監接續執行前開案件後，
    於96年2月16日因假釋付保護管束而出監，甫於96年12月3日
    因保護管束期滿未經撤銷而視為執行完畢等情，有臺灣高等
    法院被告前案紀錄表1份附卷可憑，其受上開有期徒刑執行
    完畢後，5年以內故意再犯本件有期徒刑以上之2罪，為累犯
    ，均應依法加重其刑。爰審酌被告前曾因施用毒品經送強制
    戒治執行完畢後，猶不思戒絕毒癮、革除惡習，顯未能深切
    悔改並記取教訓，惟念及其施用毒品之犯行，在本質上乃屬
    自我戕害身心健康之行為，且其並未因此而有破壞社會秩序
    或侵害他人權益之情形，以及犯後坦承犯行，態度尚佳等一
    切情狀，就其所犯上開2罪各量處如主文所示之刑，並定其
    應執行之刑，以資懲戒。扣案之海洛因17包（合計毛重57.1
    公克）、甲基安非他命1包（毛重0.1公克），分別係查獲之
    第一、二級毒品，均應依法宣告沒收銷燬之；注射針筒4支
    及吸食器1個則係被告所有，分別供施用第一、二級毒品所
    用之物，業據被告供承在在卷，亦應分別依法宣告沒收之。
據上論斷，應依刑事訴訟法第273條之1第1項、第299條第1項前
段，毒品危害防制條例第10條第1項、第2項、第18條第1項前段
，刑法第11條前段、第47條第1項、第51條第5款、第38條第1項
第2款，判決如主文。
本案經檢察官余建國到庭執行職務。
中    華    民    國    97    年    10    月    24    日
                  臺灣彰化地方法院刑事第一庭
                                    法    官  紀佳良
以上正本證明與原本無異。
如不服本判決，應於判決送達後10日內，向本院提出上訴書狀，
上訴書狀應「敘述具體上訴理由」，並按他造當事人之人數附繕
本。「切勿逕送上級法院」。
中    華    民    國    97    年    10    月    24    日
                                      書記官  詹國立
附錄論罪科刑法條：
毒品危害防制條例第十條：
施用第一級毒品者，處六月以上五年以下有期徒刑。
施用第二級毒品者，處三年以下有期徒刑。


司法院資訊處製作；財團法人民間司法改革基金會備份。
